# 资本化利息支出在现金流量表附表如何体现？

提问人：复制忍者卡卡西 时间：2015-05-04 17:54:54
个人理解现金流附表无需调整。 现金流量表间接法部分的“财务费用”一般认为按以下口径掌握： （ 1 ）计入财务费用的借款利息支出（不含资本化部分）； （ 2 ）投资、筹资性质的手续费支出； （ 3 ）长期待摊费用等长期资产摊销计入财务费用的部分（例如以前1994 年汇率并轨时外商投资企业的待转销汇兑损失，现在已经没有了）； （ 4 ）与现金和现金等价物，以及借款、以外币计价的投资等投资、筹资性质的应收应付项目相关的汇兑损益（不含资本化部分）（与经营性应收应付项目相关的汇兑损益可以在经营性应收、应付项目增减变动项目中反映）。
可以参考以下帖子中陈版回复。 http://bbs.esnai.com/thread-2960048-1-1.html

回答人：chenyiwei
须注意：由于房地产开发企业的资本化利息是计入存货的，但其对应的现金流量不是经营现金流，所以在补充资料中应调整“存货增减”项目的金额，排除这部分资本化利息增减变动的影响。